---
title: "Bioconductor packages"
author: "João Vitor F. Cavalcante"
date: "2022-07-28"
output: html_document
---

```{r setup, include=FALSE}
knitr::opts_chunk$set(echo = TRUE)
```

```{r}
library(dplyr)
library(rvest)
```

# Get all bioconductor packages

```{r bioc-data}

bioc_packages <- read.dcf(url(
  "https://bioconductor.org/packages/release/bioc/src/contrib/PACKAGES"
)) %>%
  as_tibble()

```

Que tipo de informação podemos migrar?
- Nome do software
- Versão
- Licença
- DOI
- Dependências (talvez)

# Gerar DOI dos pacotes

- DOIs seguem o mesmo padrão:

`10.18129/B9.bioc.{NOME DO PACOTE}`


```{r}
with_dois <- bioc_packages %>% 
  # É necessário deixar em maiúscula para o modelo de dados da Wikidata
  mutate(DOI = toupper(paste0("10.18129/B9.bioc.", Package)))
```

# Achar publicação associada

```{r}

.get_citation <- function(package_name) {
  bioc_url <- paste0(
    "http://bioconductor.org/packages/release/bioc/citations/",
    package_name,
    "/citation.html"
  )
  
  page <- read_html(bioc_url)
  
  page %>%
    html_element("a") %>%
    html_text() %>%
    toupper()
  
}

get_citation <- purrr::safely(.get_citation)

with_citation <- with_dois %>% 
  mutate(citation_doi = purrr::map(Package, get_citation))

only_citation_dois <- with_citation %>%
  tidyr::unnest(citation_doi) %>%
  mutate(citation_doi = as.character(citation_doi)) %>%
  # https://stackoverflow.com/a/48524047
  mutate(citation_doi = stringr::str_extract(citation_doi, '^10.\\d{4,9}/[-._;()/:A-Z0-9]+$')) %>% 
  filter(!is.na(citation_doi))
```


# Limpar os dados

Vamos tirar colunas com muita informação faltante ou que não constituirão propriedades no item final.

```{r}
bioc_clean <- only_citation_dois %>%
  filter(License_is_FOSS != "no" | is.na(License_is_FOSS)) %>%
  select(c(Package,
           Version,
           Depends,
           License,
           DOI)) %>%
  filter(License != "file LICENSE") %>%
  # Limpar 'file LICENSE'
  mutate(License = stringr::str_remove(License, "\\s(\\+|\\|).*")) %>%
  mutate(
    License = case_when(
      stringr::str_detect(License, "LGPL") ~ "LGPL (>= 2.1)",
      stringr::str_detect(License, "Apache") ~ "Apache License 2.0",
      stringr::str_detect(License, "GPL (>= 3)") ~ "GPL-3",
      TRUE ~ License
    )
  )
```

Escrever o dado a ser reconciliado:

```{r}
bioc_clean %>% 
  readr::write_csv("results/bioc_softwares_with_citations.csv")
```




